臺灣花蓮地方法院刑事裁定　　　　　　 100年度撤緩字第82號
聲　請　人　臺灣花蓮地方法院檢察署檢察官
受　刑　人　葉發金
上列受刑人因贓物案件，經聲請人聲請撤銷緩刑之宣告（100年
度執聲字第512號），本院裁定如下：
    主  文
聲請駁回。
    理  由
一、聲請意旨略稱：受刑人葉發金因違反森林法案件（聲請書誤
    載為竊盜案件），經本院以98年度簡字第83號判處有期徒刑
    8 月，併科罰金新臺幣（下同）2萬2,734元，緩刑 3年，緩
    刑期間付保護管束，於民國98年9月7日確定在案。竟於緩刑
    期前即98年9月1日前約半年之某日，另犯收受贓物罪，經本
    院於 100年6月30日以100年度玉簡字第36號判處拘役59日確
    定。核受刑人所為，已合於刑法第75條之1第1項第 1款所定
    撤銷緩刑宣告之原因，爰依刑事訴訟法第 476條規定，聲請
    撤銷緩刑之宣告等語。
二、按受緩刑之宣告，而於緩刑前因故意犯他罪，而在緩刑期內
    受 6月以下之有期徒刑、拘役或罰金之宣告確定者，足認原
    宣告之緩刑難收其預期效果，而有執行刑罰之必要者，得撤
    銷其宣告， 98年9月1日生效施行之刑法第75條之1第1項第1
    款定有明文。其立法意旨略以：修正前刑法關於緩刑前或緩
    刑期間故意犯他罪，而在緩刑期內受得易科罰金之有期徒刑
    之宣告者，列為「應」撤銷緩刑之事由，過於嚴苛，因而移
    列為「得」撤銷緩刑之事由，俾使法官依被告再犯情節，而
    裁量是否撤銷先前緩刑之宣告。亦即本條採用「裁量撤銷主
    義」，賦予法院撤銷與否之權限，特於第 1項規定實質要件
    為「足認原宣告之緩刑難收其預期效果，而有執行刑罰之必
    要」，供作審認之標準，亦即於上揭「得」撤銷緩刑之情形
    ，法官應依職權本於合目的性之裁量，妥適審酌被告所犯前
    後數罪間，關於法益侵害之性質、再犯之原因、違反法規範
    之情節是否重大、被告主觀犯意所顯現之惡性，及其反社會
    性等情，是否已使前案原為促使惡性輕微之被告或偶發犯、
    初犯改過自新而宣告之緩刑，已難收其預期之效果，而確有
    執行刑罰之必要，此與刑法第75條第1項所定2款要件有一具
    備，即毋庸再行審酌其他情狀，應逕予撤銷緩刑之情形不同
    ，先予敘明。
三、經查：
(一)本件受刑人葉發金前違反森林法案件，經本院以98年度簡字
    第83號判處有期徒刑8月，併科罰金2萬2,734元，緩刑3年，
    緩刑期間付保護管束，於98年9月7日確定（緩刑期間為98年
    9月7日至101年9月6日）；惟其於緩刑期前即 98年9月1日前
    約半年之某日另犯收受贓物罪，經本院於緩刑期內即100年6
    月30日以 100年度玉簡字第36號判處拘役59日確定等情，有
    上開各案之刑事判決及臺灣高等法院被告前案紀錄表各 1份
    在卷可憑。是受刑人係於緩刑期前故意犯他罪，而在緩刑期
    內受 6月以下有期徒刑、拘役或罰金之宣告之情形，固堪認
    定。惟揆諸前揭說明，仍應審酌本件有無「足認原宣告之緩
    刑難收其預期效果，而有執行刑罰必要」之情形，以決定是
    否撤銷緩刑，先予敘明。
(二)本院98年度簡字第83號判決所載量處緩刑之理由，係受刑人
    前因故意犯罪受有期徒刑以上刑之宣告，執行完畢或赦免後
    ， 5年以內未曾因故意犯罪受有期徒刑以上刑之宣告，因一
    時失慮，偶罹刑典，事後坦承犯行，深具悔意，信經此刑之
    宣告後，應知警惕而無再犯之虞，本院因認暫不執行其刑為
    當，分別予以宣告緩刑 3年，用啟自新等語。參酌受刑人係
    於 98年2月12日凌晨零時許，持其所有之客觀上具危險性、
    可供凶器使用之機械鏈鋸，鋸斷並竊取由花蓮林區管理處管
    理之森林主產物牛樟樹19塊得手而犯森林法第52條第1項第4
    款、第6款結夥2人、為搬運贓物使用車輛竊取森林主產物罪
    後，復於98年9月1日前約半年之某日，明知不詳姓名、年籍
    成年男子「阿國」所交付之車牌二面係來路不明之贓物，仍
    予以收受而犯收受贓物罪等節，有本院98年度簡字第83號、
    100年度玉簡字第36號刑事判決各1份附卷可參，可見受刑人
    所犯收受贓物罪，係於觸犯竊取森林主產物罪之後所為，是
    以，能否以發生在後之收受贓物罪，指摘受刑人違犯發生在
    前之竊取森林主產物罪時並非「一時失慮，偶罹刑典」，仍
    非無疑。再者，上開收受贓物罪，係於竊取森林主產物罪經
    法院判決而受緩刑宣告確定之前所為，則是否亦能以發生在
    前之事實推論受刑人於法院判決時並非「事後坦承犯行，深
    具悔意」，亦屬可疑。綜上，本院98年度簡字第83號判決所
    認定之「一時失慮，偶罹刑典」、「事後坦承犯行，深具悔
    意」等緩刑宣告之判斷基礎難認受到動搖。此外，聲請人並
    未提出受刑人有何非將緩刑撤銷予以執行刑罰，否則即難收
    其預期效果之其他具體事證，是本件應認尚未達足認原宣告
    之緩刑難收其預期效果，致有須撤銷緩刑宣告，予以執行刑
    罰之必要程度。是依上開說明，聲請人聲請撤銷本院98年度
    簡字第83號判決之緩刑宣告，於法尚有未合，應予駁回。
四、依刑事訴訟法第220條，裁定如主文。
中    華    民    國   100    年    12    月    16    日
                  刑事第一庭    法  官  施建榮
上列正本證明與原本無異。
如對本裁定不服，應於送達後5日內，向本院提出抗告狀（應抄
附繕本）。
中    華    民    國   100    年    12    月    16    日
                                書記官